臺灣高等法院臺南分院刑事判決　　　　 94年度上訴字第921號
上　訴　人
即　被　告　甲○○
上列上訴人因偽造文書等案件，不服臺灣嘉義地方法院94年度易
字第111號中華民國94年8月9日第一審判決（起訴案號：臺灣嘉
義地方法院檢察署94年度偵字第1715號，暨臺灣板橋、新竹、彰
化地方法院檢察署檢察官分別移送併案審理〔94年度偵字第5033
號、94年度偵字第1139號、94年度偵字第1893號〕），提起上訴
，本院判決如下：
    主  文
原判決撤銷。
甲○○連續行使偽造私文書，足以生損害於他人，累犯，處有期
徒刑壹年陸月。
    事  實
一、甲○○前因偽造有價證券案件，經臺灣臺北地方法院判處有
    期徒刑5月，如易科罰金，以3百元折算1日確定，於民國93
    年3月29日易科罰金執行完畢。猶不知悔改，基於意圖為自
    己不法所有詐欺取財、行使偽造文書之概括犯意，連續於下
    列時地為下列行為：
（一）於94年2月28日10時27分許，在臺北縣中和市○○路○段22
      8號地下1樓「大潤發流通事業股份有限公司」（下稱大潤
      發公司）中和店，購買每瓶價格新臺幣（下同）1,090元
      之「MACALLAN威士忌」（下稱麥卡倫威士忌）10瓶，並將
      其以不詳方式取得之價格249元「一甲酒窩威士忌」之真
      偽不明商品電腦條碼，黏貼於瓶數不詳之「麥卡倫威士忌
      」商品電腦條碼上，連同其他商品，攜往櫃檯結帳，將黏
      貼有「一甲酒窩威士忌」商品電腦條碼之「麥卡倫威士忌
      」1瓶，交由成年之收銀人員刷取條碼結帳，以此方式施
      用詐術，致收銀人員陷於錯誤，誤認其所購買的係「一甲
      酒窩威士忌」每瓶價格249元，甲○○因而得以每瓶249元
      之價格，購買「麥卡倫威士忌」10瓶。
（二）於94年2月28日14時8分許，在新竹市○○街95號大潤發公
      司新竹店，購買每盒價格2,588元之「軒尼詩酒禮盒」4盒
      ，並將其以不詳方式取得之價格450元「三得利金牌威士
      忌禮盒」之偽造商品電腦條碼，黏貼覆蓋於其中3盒「軒
      尼詩酒禮盒」商品電腦條碼上，連同其他商品，攜往櫃檯
      結帳，同時行使上開偽造之商品電腦條碼3張，以此方式
      施用詐術，欲使收銀人員丙○○陷於錯誤，誤認其所購買
      的是「三得利金牌威士忌禮盒」每盒價格450元，因丙○○於結帳時發現有異，而由公司報警處理，致未得逞，惟
      足以生損害於大潤發公司對於商品價格管理之正確性。
（三）於94年3月6日12時13分許，在彰化縣彰化市○○路○段321
      號家福股份有限公司（下稱家福公司）彰化分公司之家樂
      福賣場內，購買每臺價格149元之家樂福牌電話機2臺（CT
      -266型），交由收銀人員姚依秀結帳，由姚依秀依規定將
      統一發票（發票號碼：FQ00000000）黏貼在電話機上，並
      蓋上公司章戳交予甲○○，甲○○隨即返回賣場內，將上
      開2臺家樂福牌電話機放回原處，另拿取貨架上每組價格
      6,580元之國際牌電話機2組（KX-TCD530型），並將上揭
      統一發票換貼於上述國際牌電話機上，再攜往結帳櫃檯，
      以此方式施用詐術，致使成年之收銀人員陷於錯誤，誤認
      為上述2組國際牌電話機均已結帳完畢，而由甲○○攜出
      離開，嗣為公司安全人員發覺有異，報警處理而查獲。
（四）於94年3月11日18時1分許，甲○○與姓名年籍不詳之成年
      男子3人，共同基於意圖為自己不法所有之犯意聯絡，在
      嘉義市○○路○段461號家福公司嘉義分公司之家樂福賣場
      內，推由甲○○購買價格799元之烘碗機1臺，交由收銀人
      員結帳，並取得蓋有「貨已取」、「自取商品」等字樣章
      戳之統一發票（發票號碼：FQ00000000）後，隨即返回賣
      場內，與上開男子等人，將烘碗機自紙箱內取出，另拿取
      貨架上每組價值6,580元之國際牌無線電話機5組（KX-TCD
      530型）、每臺價格2,680元之國際牌無線電話子機6臺（
      KX-TCD430型），價格共4萬8,980元，裝入紙箱後，於同
      日18時30分許，以此方式施用詐術，致家樂福賣場陷於錯
      誤，誤認為上開紙箱內所裝之貨品已結帳完畢，由甲○○
      將上述無線電話機5組、子機6臺攜出賣場，嗣為公司安全
      人員發覺有異，報警處理而查獲。
（五）於94年3月19日17時許，在臺北縣中和市○○路○段228號
      地下1樓大潤發公司中和店，購買每臺價格2,900元之「3M
      博士燈」5臺，並將其以不詳方式取得之價格290元「伯特
      利木質桌燈」之偽造商品電腦條碼，黏貼覆蓋於其中4臺
      「3M博士燈」商品電腦條碼上，連同其他商品，攜往櫃檯
      結帳，同時行使上開偽造之商品電腦條碼4張，以此方式
      施用詐術，欲使成年之收銀人員陷於錯誤，誤認其所購買
      的係「伯特利木質桌燈」每臺價格249元，嗣因收銀人員
      於結帳發現有異，而由公司報警處理，致未得逞，惟足以
      生損害於大潤發公司對於商品價格管理之正確性。
二、案經嘉義市警察局第一分局報請臺灣嘉義地方法院檢察署檢
    察官偵查起訴，暨臺北縣警察局中和分局報請臺灣板橋地方
    法院檢察署檢察官偵查移送併案審理；新竹市警察局第一分
    局報請臺灣新竹地方法院檢察署檢察官偵查移送併案審理；
    彰化縣警察局彰化分局報請臺灣彰化地方法院檢察署檢察官
    偵查移送併案審理。
    理  由
一、被告甲○○經合法傳喚，未於本院審理時到庭，惟於原審準
    備程序及審理時，對於上揭事實欄一(三)(四)之犯行，均坦承不
    諱，對於事實欄一(一)(二)(五)之犯罪事實，則矢口否認，辯稱：
    事實欄一(一)部分，伊是買酒窩威士忌，那是三得利的，不是
    買麥卡倫威士忌，伊並沒有換貼條碼；事實欄一(二)部分，當
    天小姐跟伊說價格總價一千多元，伊想怎麼那麼便宜，然後
    她問伊是不是買三得利威士忌，伊回答說不是，伊是買軒尼
    詩酒，並請她幫伊查正確價格，結果他們的安全人員一過來
    就把伊的會員卡等資料扣走，條碼不是伊貼的；事實欄一(五)
    部分，當天伊是要去買博士燈沒有錯，至於伯特利的條碼不
    是伊貼上去的云云。惟查：
  (一)事實欄一(三)(四)部分之犯罪事實，業據被告供認不諱（見警卷
    (三)第二、三頁、偵卷(三)第十五頁、警卷(四)第二、三頁、偵卷
    (四)第十五、原審卷第四三頁、七三頁），並經證人姚依秀於
    警詢時供證屬實，及證人即嘉義家樂福賣場安全課課長吳界
    宏於警詢時證述：被告甲○○與另三名男子佯裝顧客入店消
    費，購買風騰烘碗機1臺，結帳後再入內將原先購買之風騰
    烘碗機拿出來，再以該紙箱裝進國際牌無線電話機5組、國
    際牌無線電話子機6台組等語屬實，並有贓物認領保管單2紙
    、發票2紙、照片8張、監視錄影器翻拍照片23張、每日損失
    紀錄表1紙等在卷可按（以上見警卷(三)第十六、十九、二十
    頁、警卷(四)第四、五、十一、十二、十三、十四頁、偵卷(四)
    第十九至三十頁），足認被告之自白與事實相符，被告確有
    此部分之犯行。至於被告對於上開事實欄一(四)部分，於原審
    時另辯稱：另外三名男子伊不認識云云（見原審卷第七三頁
    ），核與事證不合，不足採信，又被告對於上開事實欄一(三)
    、(四)部分結帳之時間，分別為係94年3月6日12時13分許、94
    年3月11日18時01分許，有統一發票可按（見警卷(三)第二十
    頁、警卷(四)第十二頁），併此明。
  (二)事實欄一(一)部分，被告於94年2月28日10時27分許，在臺北
    縣中和市○○路○段228號地下1樓大潤發公司中和店，購買
    每瓶價格1,090元之「麥卡倫威士忌」10瓶，並連同其他商
    品，攜往櫃檯結帳，將黏貼有價格249元「一甲酒窩威士忌
    」商品電腦條碼之「麥卡倫威士忌」1瓶，交由成年之收銀
    人員刷取條碼結帳，致收銀人員誤認被告所購買的係「一甲
    酒窩威士忌」每瓶價格249元，被告因而以每瓶249元之價格
    ，購買「麥卡倫威士忌」10瓶等情，業據證人即大潤發公司
    中和店安管課課長乙○○於警詢、偵訊時證述屬實（見偵卷
    (一)第十、五十頁），並於原審審理時結證稱：當天下午被告
    在新竹大潤發被抓到，員警在他身上發現中和店的出貨單，
    伊比對錄影帶後，發現被告不是拿一甲窩去結帳，而且只有
    拿1瓶起來刷條碼，其餘的9瓶還放在車上沒有刷。在卷附監
    視錄影器翻拍照片的左上方第1張、第2張，可以看出是麥卡
    倫威士忌包裝的盒子。當時賣場已經沒有在賣一甲窩的酒等
    語（見原審卷第六０、六一頁），並有送貨單1紙、監視錄
    影器翻拍照片7張等在卷可參（見偵卷(一)第二三、三０頁）
    ，足認被告於案發當日係購買「麥卡倫威士忌」，而非「一
    甲酒窩威士忌」。又「麥卡倫威士忌」之商品電腦條碼係直
    接印在包裝盒上，業據證人乙○○於原審審理時結證屬實（
    見原審卷第六二、六三頁），是故「麥卡倫威士忌」之商品
    電腦條碼既非黏貼於包裝盒上，則「麥卡倫威士忌」上之「
    一甲酒窩威士忌」商品電腦條碼，當非供應「麥卡倫威士忌
    」之商家或是大潤發公司誤貼，而係有人故意將「一甲酒窩
    威士忌」之商品電腦條碼黏貼於「麥卡倫威士忌」商品電腦
    條碼甚明。參以從「麥卡倫威士忌」之包裝盒即可看出商品
    並非「一甲酒窩威士忌」，被告自無不知其購買的是「麥卡
    倫威士忌」之理，且其一次購買10瓶之「麥卡倫威士忌」，
    依常理判斷，其於拿取商品時，當會確認商品價格，則其於
    結帳時原本應支付10,900元之酒類款項，卻僅支付2,490元
    ，故意矇混以「一甲酒窩威士忌」之價格、品名結帳，並一
    再辯稱其當日係購買酒窩威士忌，凡此種種，皆與常理有違
    ，堪信係被告將「一甲酒窩威士忌」商品電腦條碼黏貼於不
    詳瓶數之「麥卡倫威士忌」商品電腦條碼上。至於被告黏貼
    於「麥卡倫威士忌」之商品電腦條碼，究係真品或是偽造、
    變造，並無證據足資證明，是尚難認其此部分有行使偽造文
    書之犯行。又被告結帳之時間應係當日10時27分許，有上開
    送貨單1紙附卷足考（見偵卷(一)第二三頁），併此敘明。
  (三)事實欄一(二)部分，被告於94年2月28日14時8分許，在新竹市
    ○○街95號大潤發公司新竹店，購買每盒價格2,588元之「
    軒尼詩酒禮盒」4盒，其中3盒黏貼覆蓋價格450元之「三得
    利金牌威士忌禮盒」商品電腦條碼，被告連同其他商品，攜
    往櫃檯結帳，同時行使上開偽造之商品電腦條碼3張，為收
    銀人員丙○○於結帳發現有異，而由公司報警處理等情，業
    經證人丙○○於警詢時證述屬實（見偵卷(二)第九頁），並於
    原審審理時結證稱：當時被告將4瓶軒尼詩酒都拿上收銀臺
    ，因為刷其中1瓶的條碼刷不出來，伊就用人工方式輸入條
    碼，被告另外還有買其他物品及購物袋，到被告付款時因為
    總金額是一千八百多，伊發現那4瓶酒就不只這個價錢，就
    核對貨品明細發現與實際商品不符，被告買的是軒尼詩XO，
    但條碼卻是三得利威士忌的價格，伊請被告等一下，並請帳
    管中心的服務人員過來處理，然後服務人員過來把被告帶到
    服務臺那裡，接著安管課長、飲料課的課長有到服務臺那裡
    去。這2種酒伊分得出來，所以伊沒有問被告是否買三得利
    威士忌，也沒有人跟被告說是內部作業系統誤貼條碼等語（
    見原審卷第六五至六七頁），並有條碼3張、贓物認領保管
    單、送貨單、發票各1紙、照片4張等附卷可考（見偵卷(二)第
    十五至二十頁）。衡以證人丙○○於原審審理時結證稱：賣
    場酒類條碼都是直接印在包裝上。商品如是浮貼的條碼，是
    廠商貼的，不是賣場貼的，且收貨課在進貨時都會核對條碼
    是否與商品符合，不可能把低價商品的條碼貼在高價的商品
    上等語，是以「軒尼詩酒禮盒」之商品電腦條碼係直接印在
    包裝盒上，並非黏貼於包裝盒上，則「軒尼詩酒禮盒」上之
    「三得利金牌威士忌禮盒」商品電腦條碼，當非供應「軒尼
    詩酒禮盒」之商家或是大潤發公司誤貼。且卷附之「三得利
    金牌威士忌禮盒」商品電腦條碼3張，係屬偽造一節，業據
    證人丙○○於原審審理時結證屬實（見原審卷第六七頁），
    益見係有人故意將偽造之「三得利金牌威士忌禮盒」之商品
    電腦條碼黏貼覆蓋於「軒尼詩酒禮盒」之商品電腦條碼甚明
    。揆諸該批「軒尼詩酒禮盒」，僅被告購買時有3盒黏貼覆
    蓋「三得利金牌威士忌禮盒」商品電腦條碼一節，業據證人
    丙○○於警詢時證述在卷（見偵卷(二)第九頁），並有偵查報
    告所附之現場照片4張在卷足考（見偵卷(二)第五０至五三頁
    ），堪信係被告將偽造之「三得利金牌威士忌禮盒」商品電
    腦條碼黏貼覆蓋於「軒尼詩酒禮盒」商品電腦條碼上並持以
    結帳。至被告結帳之時間應係當日14時8分許，有上開送貨
    單1紙附卷足考（見偵卷(二)第十七頁），亦併此敘明。
  (四)事實欄一(五)部分，被告於94年3月19日17時許，在臺北縣中
    和市○○路○段228號地下1樓大潤發公司中和店，購買每臺
    價格2,900元之「3M博士燈」5臺，其中4臺黏貼覆蓋價格290
    元之「伯特利木質桌燈」商品電腦條碼，被告連同其他商品
    ，攜往櫃檯結帳，同時行使上開偽造之商品電腦條碼4張，
    為成年之收銀人員於結帳發現有異，而由公司報警處理等情
    ，業經證人乙○○於警詢及偵訊時證述屬實（見偵卷(一)第十
    、五十頁），並於原審審理時結證稱：當天伊是接到收銀的
    小姐通知說條碼品項與商品名稱不符，被告買5臺，發現有4
    臺條碼不對，被告拿不對的條碼出來刷，後來伊就到收銀臺
    請被告到辦公室，當時在辦公室時就有檢查商品，原來的標
    籤是直接印在商品的外包裝盒子上，當天被告拿去結帳的博
    士燈的標籤是貼在盒子上蓋在原來的條碼，而且外觀也比較
    大，接著就通知派出所過來處理，後來到派出所時警察有將
    條碼撕下來拍照存證等語（見原審卷第六一頁），且有商品
    電腦條碼4張、贓物認領保管單、送貨單各1紙、照片6張等
    附卷足憑（見偵卷(一)第一三、二二、二四、二七至二九頁）
    ；參以「3M博士燈」之商品電腦條碼係直接印在包裝盒上，
    並非黏貼於包裝盒上，則「3M博士燈」上之「伯特利木質桌
    燈」商品電腦條碼，當非供應「3M博士燈」之商家或是大潤
    發公司誤貼。且卷附之「伯特利木質桌燈」商品電腦條碼4
    張，係屬偽造一節，業據證人乙○○於原審審理時結證稱：
    3月19日時賣場有賣290元的伯特利木質桌燈，該商品條碼當
    天拿到派出所去比對時，並沒有卷附條碼那麼大，所以不是
    從賣場商品撕下來的條碼，卷附的4張條碼應該是影印偽造
    的，因為與賣場的商品上面條碼規格不符，而且同一家公司
    出來的產品條碼應該都一樣等語（見原審卷第六三頁），益
    徵係有人故意將偽造之「伯特利木質桌燈」之商品電腦條碼
    黏貼於「3M博士燈」之商品電腦條碼甚明。參以被告於案發
    當日身上僅有10,200元，並無任何信用卡一節，有警詢筆錄
    在卷足參（見偵卷(一)第七頁），被告顯然不足以購買總價值
    14,500元之「3M博士燈」5臺。衡諸被告一次即購買5臺之「
    3M博士燈」，依常理判斷，其於拿取商品時，當會確認商品
    價格，其明知無法支付5臺「3M博士燈」款項，仍予以購買
    ，堪信係被告將偽造之「伯特利木質桌燈」商品電腦條碼黏
    貼於「3M博士燈」商品電腦條碼上並持以結帳。
  (五)綜上所述，被告上開自白之部分核與事實相符，而其前開所
    辯部分，顯係卸責之詞，不足採信。本件事證明確，被告犯
    行堪予認定。
二、按商品條碼，係表彰一定之商品種類及歸屬而使用於商品上
    之符號，為準私文書之一種。且被告就事實欄一(二)(五)部分，
    將低價之偽造商品電腦條碼，黏貼覆蓋於價格較高之商品電
    腦條碼上行使，自足以生損害於大潤發公司對於商品價格管
    理之正確性。是核被告所為，就事實欄一(一)部分，係犯刑法
    第339條第1項詐欺取財罪；就事實欄一(二)(五)部分，係犯刑法
    第216條、第210條、第220條第1項之行使偽造私文書罪及同
    法第339條第3項、第1項詐欺取財未遂罪；就事實欄一(三)(四)
    部分，係犯刑法第339條第1項詐欺取財罪。被告就事實欄一
    (四)之犯行，與姓名年籍不詳之成年人3人，彼此間有犯意聯
    絡及行為分擔，均為共同正犯。被告就事實欄一(二)(五)部分，
    分別以一行為同時向收銀人員行使3張、4張偽造之商品電腦
    條碼，均係一行為觸犯數罪名，為想像競合犯，各應從一重
    論處行使偽造私文書罪。被告多次詐欺取財罪、詐欺取財未
    遂罪及2次行使偽造私文書罪之犯行，時間緊接，犯罪構成
    要件相同，顯係基於概括犯意反覆為之，均為連續犯，應從
    一重各論以連續詐欺取財罪、連續行使偽造私文書罪一罪，
    並均加重其刑。被告所犯上開2罪間，有方法、結果之牽連
    關係，為牽連犯，應從一重連續行使偽造私文書罪處斷。又
    被告前因偽造有價證券案件，經臺灣臺北地方法院判處有期
    徒刑5月，如易科罰金，以3百元折算1日確定，於93年3月29
    日易科罰金執行完畢，此有臺灣高等法被告全國前案紀錄表
    1份在卷可參，其於受有期徒刑之執行完畢後，5年以內再犯
    本件之罪，為累犯，依刑法第47條規定，遞加重其刑。雖檢
    察官僅就事實欄一(四)之事實提起公訴，惟事實欄一(一)(二)(三)(五)
    之事實，與上揭起訴並經本院判決有罪之部分，有連續犯、
    牽連犯之裁判上一罪之關係，為起訴效力所及，本院自得併
    予審理。至事實欄一(二)部分，檢察官移送併案審理認被告係
    犯刑法第339條第3項、第2項詐欺得利未遂罪，經檢察官當
    庭更正起訴法條為刑法第339條第3項、第1項詐欺取財未遂
    罪；事實欄一(三)部分，檢察官移送併案審理認被告係犯刑法
    第320條第1項竊盜罪，經檢察官當庭更正所犯法條為刑法第
    339條第1項詐欺取財罪；事實欄一(四)部分，檢察官起訴認被
    告係犯刑法第321條第1項第4款加重竊盜罪，經檢察官當庭
    更正所犯法條為刑法第339條第1項詐欺取財罪（見原審卷第
    四一頁）；事實欄一(五)部分，檢察官移送併案審理認被告係
    犯刑法第339條第1項詐欺取財罪，惟被告所為應係刑法第33
    9條第3項、第1項詐欺取財未遂罪，檢察官就此部分，容有
    誤會，均併予敘明。
三、原審以被告罪證明確，而予論罪科刑，固非無見，惟查證人
    丙○○於檢察官偵訊時並未具結，依刑事訴訟法第158條之3
    規定，並無證據能力，上開絕對排除原則，尚難因被告依刑
    事訴訟法第159條之5同意或視為同意（同意原則）而有不同
    ；原審對於上開證人於偵查中未具結之供述，逕採為判決被
    告之論罪基礎，自有採證上之違法。被告上訴意旨，未具理
    由否認犯罪，指摘原判決不當，雖非可取，惟原判決既有上
    開可議之處，自屬無可維持，應由本院撤銷改判，爰審酌被
    告年輕力壯，不思正途取得財物之犯罪動機、行為之手段、
    次數、所得財物之價值、被害人所受之損害，暨事後僅坦承
    部分犯行之犯後態度等一切情狀，乃量處如主文所示之刑。
    雖檢察官就被告求處有期徒刑2年6月，惟按刑事審判旨在實
    現刑罰權之分配正義，故法院對於有罪被告之科刑，應符合
    罰刑相當之原則，使輕重得宜，罰當其罪，此所以刑法第57
    條明定科刑時，應審酌一切情狀，尤應注意該條所列10款事
    項，以為科刑輕重之標準，並賦予法院以裁量權，以求個案
    裁判之妥當性（參見最高法院90年度台上字第4636號裁判意
    旨）。是本院審酌上開情狀，認為科處如原審所量處主文所
    示之刑即可達罰當其罪之目的，揆諸前揭罪刑相當原則，檢
    察官之求刑應難認為允洽，附此敘明。另事實欄一(四)部分，
    扣案之行動電話2支，雖係被告所有，惟非供本件犯罪所用
    之物，業據被告供述在卷，是既無證據證明係被告供犯罪所
    用之物，爰不併予諭知沒收。至事實欄一(一)(二)(五)部分，供被
    告犯罪所用之條碼，並無證據證明係被告所有，亦不併予諭
    知沒收。
四、另臺灣士林地方法院檢察署檢察官另以94年度偵字第11379
    號移送併辦意旨，略以被告甲○○於94年10月26日12時30分
    許，在台北巿內湖區○○路○段128號3樓大潤發一館賣場內
    ，佯裝購物，趁現場售貨人員疏於注意之際，竊取賣場內陳
    列於3樓貨架上之「純麥蘇格蘭威士忌」48瓶洋酒，得手後
    旋藏放於所購買之超大彩虹抽屜整箱內，未經結帳欲逃離現
    場之際，為該賣場人員郭世杰當場制止並報警查獲，因認被
    告涉有刑法第320條第1項之竊盜罪嫌云云，而移送併辦。查
    上開被告之犯罪時間，係在94年10月26日12時30分許，距離
    本件前揭論罪科刑最後犯罪時間94年3月19日17時許，已逾
    七月以上，且所為之犯罪行為屬竊盜範疇，亦與本件被告係
    犯詐欺、行使偽造私文書犯罪之基本社會事實不同，與本案
    並無牽連或連續上犯裁判上一罪關係，本院無從審酌，應退
    由原移送機關另行處理，併此明。
五、被告甲○○經合法傳喚，無正當理由不到庭，不待其陳述逕
    行判決。
據上論斷，應依刑事訴訟法第371條、第369條第一項前段、第36
4條、第299條第1項前段，刑法第56條、第216條、第210條、第2
20條第1項、第339條第1項、第55條、第47條，罰金罰鍰提高標
準條例第1條前段，判決如主文。
本案經檢察官劉欽銘到庭執行職務。
中　　華　　民　　國　　94　　年　　12　　月　　8 　　日
                  刑事第一庭    審判長法　官  黃崑宗
                                      法　官  蔡長林
                                      法　官  田平安
以上正本證明與原本無異。
如不服本判決，應於收受本判決後十日內向本院提出上訴書狀。
其未敘述上訴理由者並得於提起上訴後十日內向本院補提理由書
狀（均須按他造當事人之人數附繕本）「切勿逕送上級法院」。
　　　　　　　　　　　　　　　　　　　書記官  劉岳文
中　　華　　民　　國　　94　　年　　12　　月　　9 　　日
附錄：本判決論罪科刑法條
刑法第216條：
行使第二百十條至第二百十五條之文書者，依偽造、變造文書或
登載不實事項或使登載不實事項之規定處斷。
刑法第210條：
偽造、變造私文書，足以生損害於公眾或他人者，處五年以下有
期徒刑。
刑法第339條：
意圖為自己或第三人不法之所有，以詐術使人將本人或第三人之
物交付者，處五年以下有期徒刑、拘役或科或併科一千元以下罰
金。
以前項方法得財產上不法之利益或使第三人得之者，亦同。
前二項之未遂犯罰之。
